臺灣新竹地方法院民事簡易判決
                                  109年度竹東簡字第199號
原      告  黎佩奇  
被      告  翁以庭  
上列當事人間損害賠償事件，本院於民國109年12月3日辯論終結
，判決如下：
    主      文
被告應給付原告新臺幣捌萬元，及自民國一○九年十月十四日起
至清償日止，按週年利率百分五計算之利息。
原告其餘之訴駁回。
訴訟費用百分之二十七由被告負擔，餘由原告負擔。
本判決原告勝訴部分得假執行。但被告如以新臺幣捌萬元為原告
預供擔保後，得免為假執行。
    事實及理由
一、原告起訴主張：
（一）被告係原告男友李永仁之朋友，因懷疑渠與李永仁情誼生
      變係因原告介入所致，竟意圖散布於眾，基於散布文字誹
      謗及公然侮辱之犯意，在不特定多數人得共見共聞之臉書
      社群網頁，以其使用之「Melody Weng」暱稱，分別為下
      列侵權行為：
    ⒈於民國108年4月16日某時許、同年月18日某時許、15時54
      分許，依續在臉書社群網頁「苗栗大小事」、「頭份竹南
      大小事」及「爆料公社」，貼上原告正面臉部照片，並為
      下列誹謗言詞，而此等侵權行為，業經鈞院109年度訴字
      第568號判決有期徒刑2月（下稱系爭刑事判決）：
    ⑴在「苗栗大小事」臉書網頁上，張貼：「苗栗頭份人＃本名
      ：甲○○＃臉書：鄭媛＃微信：沁媛＃在此鄭重警告妳」、「
      妳有本事得罪我就不要躲回頭份、台中去做酒店，妳從新
      竹市區的華麗朵夫換置到維多利亞為何消失？妳有本事破
      壞別人的感情，背叛別人感情的時候怎麼一點都不愧疚，
      私訊對方老公、男友希望和對方一直保持性關係，妳歲數
      大又生過小孩為何要做這麼多惡事？」、「妳在酒店上班
      賺一個老男人的錢，去養一個不愛妳男人，妳可悲至極。
      」、「整天哭哭啼啼電話纏著別人的男人不放，還和對方
      男友說你交女友和結婚都沒關係，只是我們還能保持性關
      係即可，你有這麼缺嗎？」、「黎小姐！你在台中酒店工
      作，養一個男人就能獲取男人的心嗎？對方嫌妳年紀老、
      個性古怪、只是為了妳的金錢迫不得已待在妳的住處，妳
      做了多少良心不安的事情都不會感到愧疚不已嗎？」、「
      你的台妹裝和噁心俗氣的性感睡衣可以拿走了，妳認為妳
      的所做所為很厲害嗎？」、「妳以為妳用金錢獲取男人的
      心可以得到男人，恕不知對方把妳當成阿嬤提款機，整天
      哭哭啼啼纏著別人的老公、男友，妳的招式是否太弱了？
      新竹待不下去、頭份妳待得住嗎？妳身邊枕邊人覺得妳現
      在才從事酒店行業已經老皮至極了！」、「他人在妳身邊
      心不在你身上，那是因為妳威脅他，替妳感到可悲至極，
      你所有的行為，真的認為妳裝可憐騙取所有女人的男友和
      老公是很高端手段嗎？」、「那是妳廉價又百搭～希望頭
      份和所有的朋友可以轉傳！我們需要得到幫助與協助，黎
      姓女子逃避只是默認了自己的一切不知羞恥的行為～＃希望
      大家能夠轉傳幫助我們找到這個心腸惡毒的女人＃」等語
      。
    ⑵在「頭份竹南大小事」臉書網頁上，除張貼上開貼文外，
      又在「頭份竹南大小事」臉書留言板網頁上，回覆他人留
      言，而張貼具侮辱性之文字：「沛沛李是黎女破壞別人的
      感情，我並非得罪此人」、「沛沛李只是40歲老女人的行
      為頭腦也不正常也不對吧」、「龍澤上面有資料歡迎我不
      認識這樣噁心至極的女人～」、「林皇宇我其實沒看過本
      人，不過男方覺得很老，應該化完妝就有了吧！我算仁慈
      吧！沒放醜照」、「金莎因為之前黎女借款給男方，但一
      知道男方交女友不甘心天天電話催債哭哭啼啼，這種複雜
      為何不祝福兩位，重點老女人為何要折斷我銀行卡一而再
      再而三，這樣的行為與邏輯都不理智而且有問題吧！」、
      「Lin Vivi男方和黎女借款，一聽到男方交女友，天天手
      機催債糾纏，還約定說你有女友結婚都沒關係，但要求男
      方陪她還要維持性關係！我當然大方祝福兩位。」、「銓
      彭男方一點對老皮女人沒有任何感情，只因為欠款必須取
      悅老女人，希望他們逃到台中幸福快樂過著老女人在酒店
      上班養男方的好日子～」等語。
    ⑶在「爆料公社」臉書網頁上，除張貼上開貼文外，又在「
      爆料公社」臉書留言板網頁上，回覆他人留言，而張貼具
      侮辱性之文字：「陳子沖這是一個頭份老女人的故事……（
      略）」、「一郎是黎姓女子以為別人好欺負，公開她的所
      作所為不為過吧！」、「一郎又不是只有一個受害者！」
      、「一郎不知廉恥的人為何要放棄治療？」、「吳靜亭因
      為黎姓女子會金錢供應男人的一切（真愛的姊弟戀吧）！
      」、「朱淳偵因為黎女騷擾很久啦！頭份人（在台中酒店
      工作）妳認識嗎？」、「振堃林老女人的本事就是金錢收
      買男人心一點也都不奇怪呢！」、「Juliet Yeh私下還是
      可以發生性行為的概念～（女方的求願）」及「詹淑坪黎
      女是頭份人，在台中酒店上班（店名不知）」等語。
    ⒉另查，原告近日於「苗栗大小事」之另二個不同公開網路
      版面，及「苗栗爆料公社」之另一公開版面，發現被告於
      108年4月16日、108年4月25日除張貼上開貼文外，亦在苗
      栗大小事臉書網頁上，張貼：「請問我本人受害時，你們
      一男一女有什麼資格權利要求我刪文」、「謊言說折斷卡
      在先不然我為何重新辦理…你們有良心嗎？心虛、害怕、
      擔心、證據、錄音，繼續精彩演戲絕無倫比，惹不起我就
      不必虛偽道歉了，有本事傷害我，就要有本事承擔事情的
      一切後果，因為一而再再而三的善良仁慈，受害殘忍的是
      我…」等語。及在苗栗爆料公社貼文：「請問我受害時，
      你們一男一女有什麼資格權利要求我刪文」、「你拿走我
      的銀行卡做什麼？你們有良心嗎？若對質為什麼不敢？心
      虛、害怕、擔心、證據、錄音…惹不起我就不用虛偽道歉
      了！試問要所有女人一起出面指證你嗎？」等語，並再次
      貼出原告之照片。
（二）被告上開行為已嚴重毀損原告名譽，被告迄今仍未刪除上
      開文章，導致原告受有精神官能症、睡眠障礙、焦慮症等
      病症，人格權益因此受有重大損害，且難以回復。爰依民
      法第184條第1項前段及第195條第1項規定提起本訴等語。
      並於本院聲明：被告應給付原告新臺幣（下同）30萬元，
      及自起訴狀繕本送達之翌日起至清償日止，按週年利率百
      分之5計算之利息。
二、被告則以：
（一）關於本件事實部分，因兩造間先前有感情、金錢等之糾紛
      ，原告亦曾對被告言語攻擊，導致被告因情緒不穩定、思
      慮不周，將發洩文字刊登於網路，因而發生後續刑事案件
      ，而被告對系爭刑事判決不爭執。
（二）而被告長期以來受憂鬱症所擾，並於108年2月26日、108
      年3月15日、108年3月25日、108年4月29日以及108年5月3
      0日就診，而有情緒低落、自律神經失調、睡眠障礙等情
      形，迄今被告仍持續就診努力回復，故被告因遭受原告之
      言語攻擊，內心不安恐懼，情緒起伏不定，不知如何處理
      ，苦無管道解決，因而才出此下策，將文字刊登於網路，
      然而被告自遭刑事追訴後，內心後悔不已並深刻反省所作
      所為，被告早已將貼文刪除，並於刑事程序時，被告向原
      告致歉。
（三）次查，被告僅國中畢業，學識較不高深，對於文字的訴求
      及掌握能力上較不能妥善處理，對於尋求解決問題之思考
      和解決之方式較不周全，又被告長期受憂鬱症所困擾，當
      時又遭受原告言語攻擊之刺激，被告思及先前兩造的糾紛
      ，被告已苦無求助無門，不知所措，又遭原告言語攻擊，
      被告內心無助、無奈又羞愧，才導致當時因情緒不穩、一
      時失慮而為刊登文字之舉，如今被告已反省自身之作為，
      日後會積極尋求幫助，避免以有疑義之方式處理事情；又
      被告目前無業，自紛爭以來，被告憂鬱症之症狀仍不穩定
      ，難以尋找工作，被告之日常生活經濟乃靠家人幫助，可
      見被告經濟拮据，以及被告早已刪除貼文，侵害情形不再
      擴張且已消滅，再考量被告之學識程度、身體狀況、病情
      、身分以及資力程度，降低或免除原告所請求之損害賠償
      。
（四）綜上，並於本院聲明：1.原告之訴駁回。2.如受不利判決
      ，願供擔保請准宣告免為假執行。
三、被告於108年4月16日某時許、同年月18日某時許、15時54分
    許，依序在臉書社群網頁「苗栗大小事」、「頭份竹南大小
    事」及「爆料公社」，貼上原告正面臉部照片，並為上開誹
    謗言詞，業經系爭刑事判決有期徒刑2月，亦經本院調閱109
    年度訴字第568號刑事卷及偵查卷核閱屬實，復為被告所不
    爭執。
四、按因故意或過失，不法侵害他人之權利者，負損害賠償責任
    ；又不法侵害他人之身體、健康、名譽、自由、信用、隱私
    、貞操，或不法侵害其他人格法益而情節重大者，被害人雖
    非財產上之損害，亦得請求賠償相當之金額，民法第184 條
    第1 項前段、第195 條第1 項分別定有明文。而名譽為人格
    之社會評價，名譽有無受侵害，應以社會上對其評價是否貶
    損以為斷。又民法上名譽權之侵害非即與刑法之誹謗罪相同
    ，名譽有無受損害，應以社會上對個人評價是否貶損作為判
    斷之依據，苟其行為足以使他人在社會上之評價受到貶損，
    不論其為故意或過失，均可構成侵權行為，其行為不以廣佈
    於社會為必要，僅使第三人知悉其事，亦足當之（最高法院
    90年度台上字第646號判例參照）。被告利用臉書社群網頁
    ，將原告全名、照片及毀謗原告之不實言論貼文公開至不特
    定多數人可以閱覽臉書社群，有貶抑原告社會評價、地位、
    人格、名譽之意，且此訊息內容顯與公益無關，是此等言詞
    對於遭貶損之對象而言，客觀上已足使受罵者感到難堪與屈
    辱，準此，堪認原告之名譽權已受侵害。被告辯稱其因曾遭
    被告言語攻擊，導致被告因情緒不穩定，思慮不周，情緒控
    制能力不佳，才會一時失慮而為刊登文章之舉，並無妨礙原
    告名譽之故意，顯不足採。揆諸前揭說明，原告請求被告賠
    償精神慰撫金，即屬於法有據，應予准許。
五、次按名譽被侵害者，關於非財產上之損害，加害人雖亦負賠
    償責任，但以相當金額為限，所謂相當，自應以實際加害情
    形與其名譽影響是否重大，及被害者之身分地位與加害人經
    濟狀況等關係定之（最高法院47年台上字第1221號判例意旨
    參照）；又慰藉金之賠償須以人格權遭遇侵害，使精神上受
    有痛苦為必要，其核給之標準固與財產上損害之計算不同，
    然非不可斟酌雙方身分資力與加害程度，及其他各種情形核
    定相當之數額（最高法院51年台上字第223 號判例意旨參照
    ）。查被告張貼誹謗言詞致不特定多數人可以閱覽之臉書社
    群，而該貼文內容客觀上足以貶抑原告人格名譽及社會評價
    之情，既如上述，則原告主張其名譽權受損，受有相當之精
    神及身心上之痛苦，請求被告賠償精神慰撫金，即無不合。
    本院審酌原告108年度無所得，亦無財產；被告國中畢業，
    目前無業，108年度無所得，亦無財產等情，業據被告陳明
    在卷，並經本院依職權查詢兩造之稅務電子閘門財產所得調
    件明細表等件附卷可稽，是本院綜合審酌原告名譽貶損之情
    狀、被告侵權之行為態樣及兩造之身分、地位、經濟狀況等
    一切情狀，認原告請求之精神慰撫金，尚屬過高，應予酌減
    為原告得向被告請求80,000元，方為公允，至逾此數額之請
    求，則屬無據。
六、末按給付無確定期限者，債務人於債權人得請求給付時，經
    其催告而未為給付，自受催告時起，負遲延責任。其經債權
    人起訴而送達訴狀，或依督促程序送達支付命令，或為其他
    相類之行為者，與催告有同一之效力。又應付利息之債務，
    其利率未經約定，亦無法律可據者，週年利率為百分之5，
    民法第229條第2項、第203條分別定有明文。本件原告對被
    告之前開侵權行為損害賠償債權，既核屬無確定期限之給付
    ，原告請求自起訴狀繕本送達翌日即109年10月14日起至清
    償日止，按週年利率百分之5計算之法定遲延利息，即屬有
    據，應予准許。
七、綜上所述，原告基於侵權行為損害賠償之法律關係，請求被
    告給付80,000元，及自109年10月14日起至清償日止，按週
    年利率百分之5計算之利息，為有理由，應予准許。逾此部
    分請求，為無理由，應予駁回。又本件係依民事訴訟法第42
    7條第1項適用簡易訴訟程序所為被告敗訴之判決，就原告勝
    訴部分爰依職權宣告假執行。
八、本件事證已臻明確，兩造其餘主張陳述及所提之證據，與判
    決結果不生影響，爰不一一另行論述，附此敘明。
據上論結，本件原告之訴為一部有理由，一部無理由，依民事訴
訟法民事訴訟法第436條第2項、第389條第1項第3款、第390條第
2項、第79條，判決如主文。
中　　華　　民　　國　　109 　年　　12　　月　　17　　日
                  竹東簡易庭    法  官  邱玉汝
以上正本係照原本作成。
如對本判決上訴，須於判決送達後20日內向本院提出上訴狀；如
委任律師提起上訴者，應一併繳納上訴審裁判費。
中　　華　　民　　國　　109 　年　　12　　月　　17　　日
                                書記官  陳筱筑